# 与控股股东发生的交易

提问人：02068134 时间：2011-06-21 17:56:18
请教陈版及各位老师。
最近遇到一个案例（适用IFRS），A公司向其控股股东B公司租赁物业用于商业经营，由于该物业所处位置较为偏僻，人流量少，且B公司已在该物业附近建有写字楼等配套设施，为了培养该商圈，A公司和B公司在合同中增加条款规定："倘A公司在该物业经营的前两年出现亏损，则B公司应及时将亏损额补偿给A公司。" 比如，A公司在经营的第一年租金 100 万，但经营亏损了 300 万，则B公司应将亏损的 300 万偿付予A公司。
我理解针对这样的事项，我们应重点关注该项合同条款是否公允，是否构成控股股东B公司对A公司的一项利益输送从而应按照权益性交易处理。那么请教各位，对此类合同的公允与否究竟应如何判断？我设想应首先盈利预测未来两年的亏损额，然后将未来八年（合同期限）的租金扣除弥补亏损额折现计算出单位租金，同时与目前周边其他物业进行比较，不知道各位老师认为这样做可行否？

回答人：chenyiwei
个人理解，你建议的处理方法应当没有明显不合理之处。

提问人：02068134 时间：2011-6-21 17:56:18
请教陈版及各位老师。
最近遇到一个案例（适用IFRS），A公司向其控股股东B公司租赁物业用于商业经营，由于该物业所处位置较为偏僻，人流量少，且B公司已在该物业附近建有写字楼等配套设施，为了培养该商圈，A公司和B公司在合同中增加条款规定："倘A公司在该物业经营的前两年出现亏损，则B公司应及时将亏损额补偿给A公司。" 比如，A公司在经营的第一年租金 100 万，但经营亏损了 300 万，则B公司应将亏损的 300 万偿付予A公司。
我理解针对这样的事项，我们应重点关注该项合同条款是否公允，是否构成控股股东B公司对A公司的一项利益输送从而应按照权益性交易处理。那么请教各位，对此类合同的公允与否究竟应如何判断？我设想应首先盈利预测未来两年的亏损额，然后将未来八年（合同期限）的租金扣除弥补亏损额折现计算出单位租金，同时与目前周边其他物业进行比较，不知道各位老师认为这样做可行否？

回答人：chenyiwei
建议查找IFRS的framework。另外附件供参考。